---
title: 0308 회의록
layout: default
nav_order: 1
parent: 3월
grand_parent: 회의록
---

### 🗓️ 회의 일자

2024.03.09
(20:00 - 02:00)

### 🕛 작성일

2024.03.10

### 🚩 회의 장소

디스코드 채널 1

### 🤝 회의 참석자

구민성, 류지수, 박주미, 한예지

### 🙎 작성자

구민성

## 📣 어젠다

- 새로운 아이디어 주제 논의 및 기존 주제 보완 논의

## ✏️회의 내용

**사운드골핑 주제 구체화**
  1. 서포터
      - 공의 위치
      - 헤드
    
  2. 시각장애인 골퍼 2차 인터뷰
      - 시각장애인 골프 특성에 따른 헤드 정렬의 필요성
      - 자세 개선 요소 첨가의 필요성
      - 퍼팅 기능만 있어도 충분한지?
      - 스크린골프장에도 서포터가 존재하는지?
      - 있다면 자세 개선도 봐주는지?
      - 서포터를 이용하는 경우에는 비용이 발생하는지?
    
  3. 기능 세부화
      - 퍼팅 시 서포터 역할 대체
      - 공의 궤적을 분석하여 알려주는 기능
      - 퍼터와 공의 정렬을 맞추는 기능 등
    <br/><br/>
